臺灣高雄地方法院民事裁定　　　　　　　94年度財管字第28號
聲　請　人　寶華商業銀行股份有限公司
　　　　　　　　　　　　、11.
法定代理人　劉維琪
　　　　　　　　　　　　、11.
代　理　人　謝燕國
上聲請人聲請對被繼承人陳秀美指定遺產管理人事件，本院裁定
如下：
  主  文
選任陳華卿（女，民國○○年○ 月○○日出生）為被繼承人陳秀美之
遺產管理人。
程序費用由被繼承人陳秀美之遺產負擔。
  理  由
一、按繼承開始時，繼承人之有無不明者，由親屬會議於一個月
    內選定遺產管理人，並將繼承開始及選定遺產管理人之事由
    ，向法院報明；無親屬會議或親屬會議未於前條所定期限內
    選定遺產管理人者，利害關係人或檢察官，得聲請法院選任
    遺產管理人，並由法院依前項規定為公示催告。民法第1177
    條、第1178條第2 項分別定有明文。
二、聲請意旨略以：被繼承人陳秀美（女，民國○○年○ 月○○日生
    ，身分證統一編號：Ｚ000000000號，生前籍設高雄市○鎮區
    ○○街1 號5 樓）於民國93年6 月15日死亡，其繼承人李迺
    淳、陳迺音、蘇明軒、蘇明翊、陳福基、陳福文均已向法院
    聲明拋棄繼承，致被繼承人陳秀美之遺產無人繼承。緣被繼
    承人陳秀美生前曾向聲請人借款新臺幣（下同）3,260,000
    元，惟此筆借款除已繳至94年3 月27日止之本息外，現尚本
    金2,950,741 元及自94年3 月27日起至清償日止之利息、違
    約金。而被繼承人陳秀美既於93年6 月15日死亡，而遺有座
    落於高雄市○鎮區○○街1 號5 樓之房屋一棟，容有變賣予
    以清償聲請人欠款之必要，為利該程序之進行，爰依法聲請
    選任遺產管理人等語。
三、聲請人主張之前揭事實，業據其提出房屋抵押貸款總約定書
    3 份、土地及建物登記謄本各1 份及被繼承人陳秀美第一、
    二、三、四順位繼承人拋棄繼承權通知書及除戶謄本等為證
    ；而被繼承人陳秀美之繼承人均已向本院聲明拋棄繼承一節
    ，復經本院調取本院93年度繼字第1243號、第1760號及第
    1291號拋棄繼承民事卷宗查核屬實，堪信為真實。被繼承人
    陳秀美既已無任何繼承人，復在無其他資料可供查考被繼承
    人陳秀美有符合民法之規定可組成親屬會議親屬存在之情形
    下，親屬會議無由組成，是本件符合民法第1178條規定，應
    由本院選任被繼承人陳秀美之遺產管理人。
四、本院審酌陳華卿（女，55年1 月11日出生）原為陳秀美之子
    女，其後雖經出養，然為被繼承人陳秀美上開借款之連帶保
    證人，有聲請人所提出之上開房屋抵押貸款總約定書在卷可
    查，對上開借款，亦有清償之責，且陳華卿於本院訊問時，
    能清楚陳述被繼承人陳秀美之遺產及負債狀況，亦表示願意
    擔任被繼承人陳秀美之遺產管理人等語（見本院94年5 月11
    日訊問筆錄），足見對於被繼承人陳秀美之遺產應有相當程
    度之了解，則陳華卿既有擔任本件遺產管理人之意願，復對
    被繼承人陳秀美之遺產及負債狀況知之甚詳，則由陳華卿擔
    任本件遺產管理人之職務，應無不適之處。爰依聲請人之聲
    請，選任陳華卿為被繼承人陳秀美之遺產管理人，處理關於
    被繼承人陳秀美遺產之法律關係。
五、依民法第1150條，裁定如主文。
中　　華　　民　　國　　94　　年　　5 　　月　　19　　日
                  家事法庭法　官　李怡諄
上為正本係照原本作成
如對本裁定抗告須於裁定送達後10日內向本院提出抗告狀
中　　華　　民　　國　　94　　年　　5 　　月　　19　　日
                          書記官　李憶如
